【裁判字號】    99,易緝,59
【裁判日期】    990804
【裁判案由】    詐欺
【裁判全文】
臺灣桃園地方法院刑事判決              99年度易緝字第59號
公  訴  人  臺灣桃園地方法院檢察署檢察官
被      告  乙○○
上列被告因詐欺案件，經檢察官提起公訴（97年度偵緝字第506
號），被告於準備程序中自白犯罪，經本院合議裁定改採簡式審
判程序審理，本院判決如下：
    主  文
乙○○意圖為自己不法之所有，以詐術使人將本人之物交付，累
犯，處有期徒刑壹年，並應於刑之執行前，令入勞動場所強制工
作參年。
    事  實
一、乙○○前科累累，於民國63年間因犯詐欺罪，經法院判處有
    期徒刑5 月確定；又於64年間因犯偽造有價證券等罪，經法
    院判處罪刑確定，嗣經裁定減刑為應執行有期徒刑1 年1 月
    ；又於66年間因犯詐欺罪，經法院判處有期徒刑2 年6 月確
    定；又於70年間因犯侵占罪，經法院判處有期徒刑1 年8 月
    確定；又於71年間因犯脫逃罪，經法院判處有期徒刑7 月確
    定；又於79年間因犯詐欺罪，經法院判處應執行有期徒刑10
    月確定，後經裁定減刑為應執行有期徒刑9 月；又於80年間
    因犯詐欺罪，經法院判處有期徒刑1 年確定；又於83年間因
    犯詐欺罪，經法院判處有期徒刑1 年確定；又於84年間因犯
    詐欺罪，經法院判處有期徒刑1 年4 月確定；又於85年間因
    犯詐欺罪，經法院判處有期徒刑1 年8 月確定；又於87年間
    因犯詐欺罪，經法院判處有期徒刑6 月確定；又於87年間因
    犯偽造文書罪，經法院判處有期徒刑8 月確定；又於87年間
    因犯詐欺罪，經法院判處有期徒刑1 年確定；上開各罪刑經
    執行完畢在案。又於91年間因犯常業詐欺罪，經台灣高等法
    院判處有期徒刑3 年、刑後強制工作2 年確定，其之有期徒
    刑於94年8 月29日執行完畢，其之強制工作部分於96年4 月
    9 日因裁定免除繼續執行而出監。詎不知悔改，基於意圖為
    自己不法之所有，於民國96年5 月2 日晚間8 時許，在桃園
    縣桃園市○○路10號甲○○所經營之攤位，佯稱其為桃園國
    際機場航空站之採購主任，出示「台灣桃園國際航空站餐飲
    部」名義之各項肉類蔬果之採購內容之文件（未有具體之意
    思表示，且未有一定之文件格式，尚不構成法律上之私文書
    」爭取甲○○之信賴，又勸說甲○○投資桃園國際機場航空
    站餐飲部，甲○○陷於錯誤，乃同意投資，乙○○又向甲○
    ○謊稱須先行支付新臺幣（下同）15萬元之訂金、1 萬2000
    元之紅包費用及2000元手續費，並以門號0000000000號手機
    與甲○○聯繫，使甲○○誤信其為桃園國際機場航空站採購
    主任進而陷於錯誤，遂於同年5 月3 日上午10時許及同年月
    6 日10時許，由甲○○之胞兄黃梓沛在黃梓沛位於桃園市○
    ○路69號之住處，分別將15萬2000元及1 萬2000交付予乙○
    ○，乙○○詐得上開款項後，隨即逃逸無蹤，嗣經甲○○報
    警處理，始知上情。
二、案經甲○○訴由桃園縣政府警察局桃園分局報告臺灣桃園地
    方法院檢察署檢察官偵查起訴。
    理  由
甲、證據能力方面
    刑事訴訟法第159 條第1 項、第2 項分別規定「被告以外之
    人於審判外之言詞或書面陳述，除法律有規定者外，不得作
    為證據。」「前項規定，於第一百六十一條第二項之情形及
    法院以簡式審判程序或簡易判決處刑者，不適用之。其關於
    羈押、搜索、鑑定留置、許可、證據保全及其他依法所為強
    制處分之審查，亦同。」本件因依簡式審判程序審理，是本
    件下開認定犯罪事實所憑之證據，並無刑事訴訟法第159 條
    第1 項傳聞法則之適用，核先序明。
乙、實體方面
一、訊據被告對於上開事實坦承不諱，核與證人唐美援於警詢證
    詞、證人甲○○、黃梓沛警、偵訊證詞相符，並有00000000
    00之門號使用人資料、通聯紀錄、黃梓沛之楊梅埔心郵局存
    款簿封面及內頁影本、被告向被害人甲○○所提出之臺灣桃
    園國際航空站餐飲部文件影本1 份、被告書寫之各類菜色單
    價之字條1 張、桃園國際航空站97年9 月24日桃站業字第
    0970017038號函（函示該站無「餐飲部」之編制、經查該站
    各餐廳負責人無被告向被害人所稱之「莊順興」之名）在卷
    可稽，本件事證明確，被告犯行足堪認定。
二、核被告所為，係犯刑法第339 條第1 項之詐欺取財罪。被告
    有上開前科及執行紀錄，有台灣高等法院被告前案紀錄表乙
    份附卷可稽，其於有期徒刑執行完畢後五年內再犯本件，為
    累犯，應依刑法第47條第1 項之規定加重其刑。爰審酌被告
    冒用國際航站名義及國際航站人員要收取紅包之虛妄手段詐
    欺一般老百姓，對於政府名譽之傷害甚大，被告詐得之財物
    高達十餘萬元，其犯後雖坦認犯行，然尚無賠償被害人之損
    失等一切情狀，量處如主文所示之刑，檢察官所聲請之刑度
    有期徒刑3 年6 月失之過重，尚難依其所請。末以，被告有
    事實欄所述之多項詐欺前科，竟仍不悔改，其顯有詐欺之犯
    罪習慣，檢察官聲請依刑法第90條第1 項、第3 項之規定諭
    知被告於刑之執行前，令入勞動場所強制工作3 年，為有理
    由，應予宣告之，併此敘明。又被告行騙時向被害人甲○○
    所提出之臺灣桃園國際航空站餐飲部文件影本1 份，並非被
    告行騙時所提出之原本而係經由檢察官影印後留存之影本，
    再，被告向被害人所提出之被告所書寫之各類菜色單，經核
    尚與詐術之實施無關，均不諭知沒收。
據上論斷，應依刑事訴訟法第273 條之1 第1 項、第299 條，刑
法第339 條第1 項、第47條第1 項、第90條第1 項、第3 項，刑
法施行法第1 條之1 第1 項、第2 項前段，判決如主文。
本案經檢察官蔡奇曉到庭執行職務
中    華    民    國    99    年    8     月    4     日
                        刑事第三庭法  官  曾雨明
以上正本證明與原本無異。
如不服本判決應於收受判決後10日內向本院提出上訴書狀，並應
敘述具體理由。其未敘述上訴理由者，應於上訴期間屆滿後20日
內向本院補提理由書 (均須按他造當事人之人數附繕本)「 切勿
逕送上級法院」。
                                  書記官  蘇  萱
中    華    民    國    99    年    8     月    5     日
附錄論罪法條：
中華民國刑法第339條：
意圖為自己或第三人不法之所有，以詐術使人將本人或第三人之
物交付者，處5年以下有期徒刑、拘役或科或併科1千元以下罰金
。
以前項方法得財產上不法之利益或使第三人得之者，亦同。
前二項之未遂犯罰之。

司法院資訊處製作；財團法人民間司法改革基金會備份。
